臺灣高等法院刑事裁定
108年度金上訴字第7號
上  訴  人  
即  被  告  孟淑蓁  


選任辯護人  張右人律師
            魏雯祈律師 
上列上訴人因違反銀行法等上訴案件，本院裁定如下：
    主  文
孟淑蓁自民國一百零九年二月十日起，限制出境、出海捌月。
    理  由
一、按刑事訴訟法於民國108年5月24日修正增訂第八章之一「限
    制出境出海」即第93條之2至第93條之6（下稱限制出境新制
    ），並於108年6月19日經總統公布，刑事訴訟法施行法亦於
    同日公布增訂第7條之11，明定限制出境新制自修正公布後6
    個月即108年12月19日施行；新制施行前，偵查或審判中經
    限制出境、出海者，應於生效施行之日起2個月內，依刑事
    訴訟法第八章之一規定重為處分，逾期未重為處分者，原處
    分失其效力。又依據上開增訂刑事訴訟法第93條之2第1項：
    「被告犯罪嫌疑重大，而有下列各款情形之一者，必要時檢
    察官或法官得逕行限制出境、出海。但所犯係最重本刑為拘
    役或專科罰金之案件，不得逕行限制之：一、無一定之住、
    居所者。二、有相當理由足認有逃亡之虞者。三、有相當理
    由足認有湮滅、偽造、變造證據或勾串共犯或證人之虞者」
    ；第93條之3第2項：「偵查中檢察官聲請延長出境、出海，
    第一次不得逾4月，第二次不得逾2月，以延長二次為限。審
    判中限制出境、出海每次不得逾8月，犯最重本刑為有期徒
    刑10年以下之罪者，累計不得逾5年；其餘之罪，累計不得
    逾10年」；第93條之6：「依本章以外規定得命具保、責付
    或限制住居者，亦得命限制出境、出海，並準用第93條之2
    第2項及第93條之3至第93條之5之規定」等旨，限制出境新
    制施行後，刑事訴訟法之限制出境有二種，一種為第八章之
    一「逕行限制出境」（獨立型限制出境），另一種則為第93
    條之6所稱該章以外之限制出境（羈押替代型限制出境）；
    二者同須被告犯罪嫌疑重大，但後者必經法官訊問，且以有
    羈押原因（無羈押必要）為要件。末按「案件在第三審上訴
    中，而卷宗及證物已送交該法院者，前項處分、羈押、其他
    關於羈押事項及第93條之2至第93條之5關於限制出境、出海
    之處分，由第二審法院裁定之」，109年1月15日修正公布、
    同年月17日生效施行之刑事訴訟法第121條第2項亦規定甚明
    。
二、經查：
  ㈠上訴人即被告孟淑蓁（下稱被告）涉嫌非法經營銀行業務之
    犯罪事實，經臺灣臺北地方檢察署檢察官提起公訴，於106
    年3月14日繫屬臺灣臺北地方法院，該院法官於同日訊問後
    ，裁定被告應予限制出境、出海，嗣由本院再以108年2月19
    日院彥刑新108金上訴7字第1080400987號函，對被告限制出
    境、出海迄今；又本院以108年度金上訴字第7號判決被告犯
    銀行法第125條第3項、第1項前段之與法人行為負責人共同
    非法經營銀行業務罪，據以論科後，被告不服，提起上訴，
    卷宗及證物已送交第三審法院等情，有本院前揭函文、最高
    法院刑事第一庭109年2月3日台刑南0000000000號函、臺灣
    臺北地方檢察署106年3月13日北檢泰洪105偵24013字第2245
    號函上打印之送審收案戳文、臺灣臺北地方法院106年3月14
    日刑事報到單及訊問筆錄、同院106年3月15日北院隆刑理10
    6金訴5字第1060003045號函、本院109年1月21日院彥刑新10
    8金上訴7字第1090200549號函、入出境資訊連結作業查詢結
    果、內政部移民署108年12月3日移署入字第1080138544M號
    函、海洋委員會海巡署偵防分署109年1月10日偵防資字第10
    900004731號函等件在卷可稽。從而依首揭說明，本院自應
    於限制出境新制施行之日即108年12月19日起2個月內，就被
    告之限制出境、出海重為處分。
  ㈡本院審酌被告所犯銀行法第125條第3項、第1項前段之與法人
    行為負責人共同非法經營銀行業務罪，乃3年以上10年以下
    有期徒刑之罪，且經本院判處有期徒刑4年10月，未扣案之
    犯罪所得新臺幣5,796,972元，除應發還被害人或得請求損
    害賠償之人外，亦依法宣告沒收及追徵，罪刑不可謂之不重
    ，可見被告非無因此啟動逃亡境外、脫免刑責之動機，確有
    相當理由足認有逃亡之虞，為確保訴訟程序之進行及日後刑
    罰之執行，實有限制出境、出海之必要。爰依法重為處分，
    自109年2月10日起，對被告限制出境、出海8月（依修正前
    規定所為限制出境之效力至109年2月9日24時止）。末按被
    告所犯上開罪名，係「最重本刑為有期徒刑10年以下之罪」
    ，依刑事訴訟法第93條之3第2項、刑事訴訟施行法第7條之1
    1第3項等規定，重為處分後之審判中限制出境、出海期間，
    連同原處分期間併計不得逾5年，而被告於審判中係自106年
    3月14日起遭限制出境、出海乙節，業如前述，故與此次重
    為處分之8個月合併計算，期間尚未超過5年，附此敘明。
據上論斷，應依刑事訴訟法第121條第2項、第93條之2第1項第2
款、第93條之3第2項，裁定如主文。
中　　華　　民　　國　　109 　年　　2 　　月　　5 　　日
                  刑事第十庭    審判長法　官  林婷立  
                                      法　官  吳麗英
                                      法　官  劉元斐
以上正本證明與原本無異。
如不服本裁定，應於收受送達後五日內向本院提出抗告狀。
                                      書記官  陳靜雅
中　　華　　民　　國　　109 　年　　2 　　月　　5 　　日